臺灣臺北地方法院刑事判決　　　　　　　96年度易字第1581號
　　公　訴　人　臺灣臺北地方法院檢察署檢察官
　　被　　　告　甲○○
　　　　　　　　　　　　樓
上開被告因竊盜案件，經檢察官提起公訴（九十六年度偵字第七
八○○號），本院判決如下：
    主  文
甲○○竊盜，處有期徒刑陸月，如易科罰金，以新臺幣壹仟元折
算壹日，減為有期徒刑月，如易科罰金，以新臺幣壹仟元折算
壹日。
    事  實
一、甲○○前因於民國九十四年十二月二日在臺灣大學數學系新
    館地下室系學會竊盜案件，經本院於九十五年十一月九日以
    九十五年度易緝字第一八一號判處罰金新臺幣（下同）三千
    元確定，於九十六年一月十二日始繳納罰金而執行完畢（不
    構成累犯），竟仍不知悔改，於民國九十六年三月二十九日
    下午三時二十分許，進入位於臺北市○○○路○段一號臺灣
    大學內之中文系系學會辦公室（下稱系爭辦公室），因見乙○○、丁○○所有之書包置放在系爭辦公室內且無人在系爭
    辦公室內，竟基於意圖為自己不法所有之犯意，徒手翻動乙○○、丁○○之書包以著手行竊，並竊得乙○○所有之二千
    元（為面額一千元之紙鈔二張，紙鈔置於乙○○所有之皮夾
    內，而該皮夾置放在乙○○所有之書包內），嗣因丙○○推
    門進入系爭辦公室而發覺甲○○翻動丁○○之書包，報警處
    理並在甲○○身上扣得五千元（為面額一千元之紙鈔五張）
    ，始查悉上情。
二、案經臺北市政府警察局大安分局報請臺灣臺北地方法院檢察
    署檢察官偵查起訴。
    理  由
一、訊據被告甲○○固坦稱其於上開時間在系爭辦公室內，而為
    進入系爭辦公室之丙○○報警始為警查獲，且在其身上扣得
    面額一千元之紙鈔五張，另其與臺灣大學並無關連，亦未曾
    向臺灣大學表示要作義工等情，惟矢口否認有何竊盜犯行，
    並辯稱：伊當天是前往臺灣大學作資源回收紙板，一方面資
    源回收，一方面幫忙作打掃，伊是作義工，所以才會進入系
    爭辦公室想要看有沒有資源回收之東西，而警察在伊處扣得
    之五千元為伊要幫奶奶繳交健保費之款項，且乙○○於警詢
    中係表示遺失二千餘元，並非二千元云云。經查：
  (一)證據能力部分：
    被告對於公訴人所提之證據資料及以下本院作為判斷依據之
    各項證據資料，均同意或不爭執其證據能力，本院審酌該等
    言詞供述及書面作成時之情況認為適當，均無不宜作為證據
    之情事，依刑事訴訟法第一百五十九條之五規定，均得作為
    證據。
  (二)實體認定部分：
  (1)本案被告於上開時間在系爭辦公室內，而為進入系爭辦公室
    之丙○○報警始為警查獲，且在被告身上扣得面額一千元之
    紙鈔五張，另被告與臺灣大學並無關連，亦未曾向臺灣大學
    表示要作義工等情，為被告所承認，核與證人丙○○證述情
    節相符，並有臺北市政府警察局大安分局扣押物品目錄在卷
    可資佐證，自堪信上開事實為真實。
  (2)證人丙○○於本院審理中到庭結證稱：案發當天，伊從外面
    返回系爭辦公室時，系爭辦公室所在之建築物管制門並未關
    上，而系爭辦公室之木門係關上並未上鎖，伊推門進入系爭
    辦公室，即看到身著牛仔褲、Ｔ恤之被告站在丁○○放書包
    之椅子後面觸碰丁○○之書包，被告一發現伊推門進入即往
    後退，此時被告手上並無東西，伊即詢問被告是何人，被告
    就說是來找日文系的陳之美，還說想上廁所，伊即要被告坐
    著不要動，並請同學聯絡師長報警處理，而在師長報警時，
    被告還說還有前途希望師長不要報警，被告接著就被帶到警
    察局，伊去警察局時還聽到被告向警察說進來系學會之目的
    是睡覺，後來也有請乙○○、丁○○及另外一位學長回來清
    點有無遺失物品，結果只有乙○○掉了錢。在伊與被告相處
    期間，被告不曾提到伊要做資源回收撿紙板之事情，被告身
    上並沒有帶包包或背東西，僅有在警察來時應警察之要求而
    從口袋拿出皮夾，且系爭辦公室內僅有小垃圾桶，系爭辦公
    室及系爭辦公室所在之建築物內均無放資源回收物品及垃圾
    之地方，伊之前亦未曾看過被告在系爭辦公室所處之建築物
    內做資源回收等語（見本院九十六年八月二十日審判筆錄）
    ；證人乙○○於本院審理中到庭結證稱：案發當天中午，伊
    在學校買便當時有檢查皮夾內之錢，知道裡面還有面額一千
    元之紙鈔二張，接著伊就上第一、二節課，之後才去打球，
    在打球前，伊將背包放在系爭辦公室，伊離開去打球時，有
    將系爭辦公室的門關上，但未鎖上，背包的拉鍊也有拉上，
    當時系爭辦公室內亦無別人，從伊中午確認皮夾內尚有二千
    元以後到放在系爭辦公室內期間，並無其他人碰過伊之皮夾
    。經過約半小時，由同學轉述丙○○之陳述說有人在系學會
    裡面鬼鬼祟祟的，伊即回到系爭辦公室檢查背包，發現背包
    並無異狀，拉鍊也是拉得好好的，但發現置放在背包前方夾
    層內之皮夾內之面額一千元之紙鈔二張均已不見，而背包裡
    並無其他之值錢物品。平常系爭辦公室所在之建築物出入有
    需刷卡之管制門，但因管制門會卡住而打不開，所以常常有
    人會用椅子卡住管制門以方便進出。另系爭辦公室內只有小
    垃圾桶，系爭辦公室及所在建築物內並無放垃圾之地方，伊
    從未見過被告在系爭辦公室所在建築進行資源回收之工作等
    語（見同上審判筆錄），而被告與臺灣大學並無任何關連，
    其未曾向臺灣大學表明要作義工幫忙打掃等情，如前所述，
    ，顯見被告並無任何得隨意進出系爭辦公室之權限，且被告
    就證人丙○○於本院審理中所證述關於發現被告經過之內容
    ，被告除表明並未偷東西外，亦無具體表示其他不同意見，
    另觀諸卷附臺北市政府警察局大安分局於九十六年七月十九
    日以北市警安分刑字第○九六三一八四六八○○號函覆臺灣
    大學中文系系學會辦公室之相關照片，本案被告於案發時為
    證人丙○○所發現之處所，係在系爭辦公室內，該辦公室僅
    有一道木門作為出入口，而進入該道木門後，並無任何隔間
    ，亦無任何死角，進入者可清楚看見系爭辦公室內所有陳設
    ，僅設有小型垃圾桶，並無任何堆放資源回收物品之處所，
    復由相關陳設可知系爭辦公室係有人使用之處所，而非他人
    任意丟棄物品之處，若如被告所述其僅係因撿拾資源回收物
    品而進入系爭辦公室，則被告僅需推開系爭辦公室之木門即
    可清楚看見系爭辦公室內並無任何可供撿拾之資源回收物品
    ，被告又為何尚進入系爭辦公室內而遭證人丙○○發現？此
    顯與常情事理不符，況證人丙○○、乙○○二人均為臺灣大
    學之學生，與被告並無任何恩怨，當無誣陷被告之可能，是
    證人丙○○、乙○○所述上開內容應較為可採，由上開被告
    無權限進入系爭辦公室而為證人丙○○目擊在系爭辦公室內
    翻動丁○○置放在系爭辦公室之書包、證人乙○○將其所有
    書包置放在系爭辦公室內而離去之時至返回系爭辦公室檢查
    書包之時間約相隔三十分鐘、證人乙○○將其所有書包置放
    在系爭辦公室內時內有二千元之紙鈔而返回系爭辦公室檢查
    書包時已無二千元紙鈔、被告為警查獲時扣得一千元之紙鈔
    共五張等情節，復參以卷附本院九十五年易緝字第一八一號
    宣示判決筆錄及臺灣高等法院被告前案紀錄表，被告前已於
    九十四年十二月二日因在臺灣大學數學系新館地下室系學會
    竊盜案件而經本院於九十五年十一月九日以九十五年度易緝
    字第一八一號判處罰金三千元確定，於九十六年一月十二日
    始繳納罰金而執行完畢，另亦無任何證據資料顯示有其他人
    進入系爭辦公室內行竊，本案被告係基於為自己不法所有之
    意圖，而進入系爭辦公室，以翻動證人乙○○、丁○○書包
    以徒手行竊證人乙○○所有之二千元得手之犯行，事證業已
    明確，被告竊盜犯行堪以認定。至於被告其餘所辯，僅屬空
    言否認，並無任何依據，均難採信。
  (3)至於被告所提檢驗扣案紙鈔、證人乙○○書包、皮夾上指紋
    之聲請，扣案紙鈔已入國庫，無從特定，有本院公務電話紀
    錄在卷可參，而自本案案發時（即九十六年三月二十九日）
    起至被告提出上開聲請（即九十六年八月二十日）之時相隔
    約五月，當已無從由證人乙○○書包、皮夾採得指紋以供檢
    驗之可能，被告所提上開聲請，均無從調查，應予駁回。
二、核被告所為，係犯刑法第三百二十條第一項之竊盜罪。被告
    於九十六年三月二十九日下午三時二十分許，進入系爭辦公
    室，先後翻動證人乙○○書包以行竊現金二千元既遂及翻動
    丁○○書包因遭證人丙○○發覺而竊盜未遂部分，時間緊接
    ，行為無從分割，為接續犯而應包括論以一竊盜既遂罪。爰
    審酌被告本案犯行之犯罪手段雖無積極侵害性，且對於證人
    乙○○、丁○○所生危害程度不大，惟被告於警詢、偵查及
    本院審理中均矢口否認犯行，且依本院九十五年度易緝一八
    一號竊盜案件所科處刑度繳納罰金後尚為本案犯行，犯後態
    度甚為不佳等情狀，量處如主文所示之刑，並諭知易科罰金
    之折算標準。
三、另本案被告係於九十六年三月二十九日為本案竊盜犯行，因
    犯罪時間在九十六年四月二十四日之前，亦無其他不合中華
    民國九十六年罪犯減刑條例所定不得減刑之情形，爰依中華
    民國九十六年罪犯減刑條例第二條第一項第三款、第七條、
    第九條併與宣告減刑及易科罰金如主文所示。
據上論斷，應依刑事訴訟法第二百九十九條第一項前段，刑法第
三百二十條第一項、第四十一條第一項前段，刑法施行法第一條
之一，中華民國九十六年罪犯減刑條例第二條第一項第三款、第
七條、第九條，判決如主文。
本案經檢察官陳韻如到庭執行職務
中　　華　　民　　國　　96　　年　　8 　　月　　31　　日
                        臺灣臺北地方法院刑事第八庭
                            法  官  唐于智
上正本證明與原本無異。
如不服本判決，應於判決送達後10日內，向本院提出上訴狀。
                            書記官  李玟郁
中　　華　　民　　國　　96　　年　　9 　　月　　3 　　日
附錄本案論罪法條
刑法第320條第1項
意圖為自己或第三人不法之所有，而竊取他人之動產者，為竊盜
罪，處5 年以下有期徒刑、拘役或500 元以下罰金。
